最高法院刑事判決　　　　　　　　　　111年度台上字第554號
上　訴　人　李孟衡



選任辯護人　彭佳元律師
上列上訴人因違反毒品危害防制條例等罪案件，不服臺灣高等法
院臺中分院中華民國110年9月9日第二審判決（110年度上訴字第
1235號，起訴案號：臺灣臺中地方檢察署108年度偵字第10848號
、109年度偵字第7628號），提起上訴，本院判決如下：
    主  文
上訴駁回。
    理  由
一、按刑事訴訟法第377 條規定，上訴於第三審法院，非以判決
    違背法令為理由，不得為之。是提起第三審上訴，應以原判
    決違背法令為理由，係屬法定要件。如果上訴理由書狀並未
    依據卷內訴訟資料，具體指摘原判決不適用何種法則或如何
    適用不當，或所指摘原判決違法情事，顯與法律規定得為第
    三審上訴理由之違法情形，不相適合時，均應認其上訴為違
    背法律上之程式，予以駁回。
二、本件原判決撤銷第一審之不當判決，改判仍依想像競合犯規
    定，從一重論處上訴人李孟衡如原判決附表（下稱附表）編
    號一所示共同販賣第三級毒品（尚犯販賣第四級毒品、參與
    犯罪組織等罪）、編號二所示共同販賣第二級毒品未遂（尚
    犯販賣第三級毒品未遂罪）、編號三所示共同販賣第二級毒
    品（尚犯販賣第三、四級毒品等罪），及論處如附表編號四
    所示共同販賣第三級毒品共4 罪刑，暨諭知各罪相關沒收，
    並定應執行有期徒刑4 年。已詳敘調查、取捨證據之結果及
    得心證之理由。
三、原判決已敘明上訴人雖曾於警詢及偵訊時供承其毒品來源係
    張子賢、「葡萄」、「小七」、「阿倫」等人。然上訴人為
    警查獲時，明知本案供販毒用之小客車係張子賢所承租，未
    對警方供述張子賢與本案有關，係警員通知車主即車行負責
    人至警局說明後，已知悉該車係由張子賢所駛用，並查悉張
    子賢與上訴人為高中同學，經提示租車資料向上訴人確認，
    上訴人始供承其毒品來源係張子賢等情，有臺中市政府警察
    局第二分局函在卷為憑，足認本案偵查機關於上訴人為前揭
    供述前，顯然即已因本案小客車使用情形等證據，而合理懷
    疑張子賢係本案相關嫌犯，並非係依循上訴人提供之毒品來
    源具體資料而查獲張子賢，又上訴人亦未提供其餘「葡萄」
    、「小七」、「阿倫」等人之相關具體資料供偵查機關追查
    ，不足使偵查機關因而查獲其他正犯或共犯。是上訴人就其
    所涉各犯行均無從適用毒品危害防制條例第17條第1 項之規
    定等旨。所為論斷，俱有卷存事證足憑，並無認定事實未憑
    證據之情形，亦無上訴意旨所指證據調查職責未盡、適用法
    則不當或判決理由欠備之違誤，自屬原審採證、認事之適法
    職權行使，不容任意指摘為違法。
四、刑法第59條之酌量減輕其刑、刑之量定及酌定應執行刑期，
    同屬法院得依職權裁量範疇。原判決已說明上訴人之犯罪情
    狀，何以不符刑法第59條酌量減輕其刑規定之要件，而無該
    條規定適用餘地，並以上訴人之責任為基礎，斟酌其刑法第
    57條所列各款事項，而為量刑及定應執行刑，既未逾越所犯
    各罪均依修正前毒品危害防制條例第17條第2 項規定減輕其
    刑，及其中附表編號二所示之罪，再依刑法第25條第2 項未
    遂犯規定遞減其刑後之法定刑度，及刑法第51條第5 款規定
    範圍，無違公平正義情形，且量刑均屬從輕，所定應執行刑
    為有期徒刑4 年，亦未違背不利益變更禁止原則、比例原則
    及罪刑相當原則，乃其刑罰裁量權之適法行使，亦無上訴意
    旨所指量刑違法可言。
五、上訴意旨置原判決之論敘於不顧，仍謂：原審未詳查究明上
    訴人已供出所販賣毒品來源之上手張子賢而應適用毒品危害
    防制條例第17條第1 項規定減輕其刑，又未適用刑法第59條
    規定酌減後從輕量刑，均屬違法等語。經核均係就原判決已
    說明事項，徒憑己意而為相異評價，重為爭執，或對於事實
    審法院取捨證據與自由判斷證據證明力及刑罰裁量之適法職
    權行使，徒以自己之說詞，任意指為違法，或單純為事實上
    枝節性之爭辯，要與法律規定得為第三審上訴理由之違法情
    形，不相適合。其上訴違背法律上之程式，應予駁回。
據上論結，應依刑事訴訟法第395條前段，判決如主文。
中    華    民    國   111    年    3     月    9     日
                  刑事第五庭審判長法  官  吳  信  銘  
                                  法  官  何  菁  莪  
                                  法  官  沈  揚  仁  
                                  法  官  蔡  廣  昇  
                                  法  官  梁  宏  哲  
本件正本證明與原本無異
                                  書記官
中    華    民    國   111    年    3     月    15    日